【裁判字號】    98,上易,2750
【裁判日期】    990129
【裁判案由】    詐欺
【裁判全文】
臺灣高等法院刑事判決                98年度上易字第2750號
上  訴  人  臺灣基隆地方法院檢察署檢察官
被      告  丙○○
            壬○○
上列上訴人因被告詐欺案件，不服臺灣基隆地方法院98年度易字
第256號，中華民國98年9月11日第一審判決（起訴案號：臺灣基
隆地方法院檢察署98年度偵字第 332、1936號），提起上訴，本
院判決如下：
    主  文
原判決撤銷。
丙○○共同犯如附表一編號第11號至第73號所示之詐欺取財罪（
共陸拾參罪），各處如附表一編號第11號至第73號所示之主刑。
從刑均為扣案如附表三編號、所示之行動電話貳支（均不含
其內置門號各為「0000000000」、「0000000000」之晶片卡各壹
枚）及編號所示之匯款單據均沒收。應執行有期徒刑參年陸月
，扣案如附表三編號、所示之行動電話貳支（均不含其內置
門號各為「0000000000」、「0000000000」之晶片卡各壹枚）及
編號所示之匯款單據均沒收。
丙○○其餘被訴部分（即附表一編號第1 號至第10號及附表一編
號第74號至第81號）無罪。
壬○○共同犯如附表一編號第25號至第28號所示之詐欺取財罪（
共肆罪），各處如附表一編號第25號至第28號所示之主刑，如易
科罰金，均以新臺幣壹仟元折算壹日。從刑均為扣案如附表三編
號、所示之行動電話貳支（均不含其內置門號各為「000000
0000」、「0000000000」之晶片卡各壹枚）及編號所示之匯款
單據均沒收。應執行有期徒刑拾月，如易科罰金，以新臺幣壹仟
元折算壹日。扣案如附表三編號、所示之行動電話貳支（均
不含其內置門號各為「0000000000」、「0000000000」之晶片卡
各壹枚）及編號所示之匯款單據均沒收。
    事  實
一、丙○○、壬○○分別自民國97年8月27日起至98年1月12日下
    午1時止（起訴書誤載為「自97年5、6 月間起」）、自97年
    11月初起至97年11月中止（檢察官僅起訴附表一編號第25號
    至第28號所示之4 次詐欺取財罪，附表一編號第23號、第24
    號、第31號未據起訴，先予敘明），陸續加入由真實姓名年
    籍不詳，綽號「大姐」、鍾明龍（檢察官另案偵辦中）等人
    所組之詐騙集團，共同基於意圖為自己不法所有之犯意聯絡
    ，其分工方式為，由集團成員先向二類電信達信傳訊股份有
    限公司（下稱達信公司）租用00-00000000 代表號呼叫代碼
    等電話秘書號碼，再於中國時報、自由時報刊登「簿轉現八
    萬00 -00000000（呼叫代碼不定）」等廣告收購金融帳戶，
    俟欲租售金融帳戶者撥入留電後，由「大姐」指示丙○○、
    壬○○前往指定地點接洽，並於試卡無誤後，以新臺幣（下
    同）3,000元至4,000元不等之代價向租售者租購金融帳戶（
    含存摺、金融卡、密碼等物）。丙○○等人取得金融帳戶後
    ，即以電話回報「大姐」，並依「大姐」指示將金融帳戶帶
    往空軍一號巴士站交寄至新竹市一帶，或帶往新竹火車站、
    中壢火車站等公共場所之置物櫃放置，「大姐」再指示鍾明
    龍等人前往領取。集團成員取得可供使用之人頭帳戶後，隨
    即於附表一（丙○○參與之部分：編號第11號至第73號、壬
    ○○參與之部分：編號第25號至第28號）所示之時間，以假
    網拍、假援交、佯稱民眾網路購物付款方式設定不當等如附
    表一所示之方式，詐騙如附表一（丙○○部分：編號第11號
    至第73號、壬○○部分：編號第25號至第28號）所示之被害
    人，致各該被害人陷於錯誤，而轉帳或匯款如附表一所示之
    金額至附表一各該編號所示之人頭帳戶。「大姐」得知被害
    人將款項轉入或匯入後，即通知丙○○、鍾明龍等人前往指
    定地點領取贓款，待取得贓款後，復依「大姐」指示，在扣
    除應得薪資後，將款項匯入指定之人頭帳戶，「大姐」等人
    再指示集團成員前往領取該等詐騙款。丙○○收購人頭帳戶
    每本可獲取1,000元至2,000元不等之報酬（起訴書誤載為「
    1,000元至1,500元」），領取及匯出贓款可獲取匯款金額１
    ％ 之報酬，至壬○○收購人頭帳戶每本則可獲取1,000元之
    報酬。嗣為警於98年1  月12日下午1時許，在基隆市○○區
    ○○街40巷6 號丙○○住處搜索查獲，並扣得如附表三編號
    至所示各項證物、附表二所示人頭帳戶金融卡21張暨與
    本案無關之物品（附表三編號第至），繼而於98年2月7
    日，循線通知壬○○到案說明，並悉上情。
二、案經基隆市警察局移送臺灣基隆地方法院檢察署檢察官偵查
    起訴。
    理  由
壹、程序方面：
    按被告以外之人於審判外之言詞或書面陳述，除法律有規定
    者外，不得作為證據，刑事訴訟法第159條第1項固定有明文
    ；惟被告以外之人於審判外之陳述，雖不符同法第159條之1
    至第159之4之規定，而經當事人於審判程序同意作為證據，
    法院審酌該言詞陳述或書面陳述作成時之情況，認為適當者
    ，亦得為證據。又當事人、代理人或辯護人於法院調查證據
    時，知有第159條第1項不得為證據之情形，而未於言詞辯論
    終結前聲明異議者，視為有前項之同意，同法第159條之5第
    1、2項亦定有明文。被告丙○○、壬○○對卷內被告以外之
    人之供述證據均不爭執，本院於審理時提示上開審判外陳述
    之內容並告以要旨，且經公訴人、被告到庭表示意見，亦未
    於言詞辯論終結前對該等記載審判外陳述筆錄之證據資格有
    何異議，依據首開規定，應視為被告2 人已有將上開審判外
    陳述作為證據之同意，本院審酌上開被告以外之人審判外陳
    述作成時之情況，並無不能自由陳述之情形，亦未見有何違
    法取證或其他瑕疵，且與待證事實具有關聯性，認為以之作
    為證據應屬適當，自均有證據能力。至於本院下列所引用卷
    內之文書證據及證物，並無證據證明係公務員違背法定程序
    所取得，且檢察官、被告於本院均未主張排除下列文書證據
    、證物之證據能力，且迄本院言詞辯論終結前均未表示異議
    ，本院審酌前揭文書證據、證物並非公務員違背法定程序所
    取得，亦無顯有不可信之情況，依刑事訴訟法第158條之4反
    面解釋及第159條之4之規定，認均有證據能力。
貳、實體方面：
一、訊據被告丙○○、壬○○坦承有於上開時間（丙○○部分自
    97年8月27日起至98年1月12日下午1 時止；壬○○部分自97
    年11月初起至97年11月中止）先後加入由真實姓名年籍不詳
    ，綽號「大姐」、鍾明龍等人所組之詐騙集團等情不諱，惟
    被告丙○○辯稱：檢察官上訴書所載各種不同詐騙類型並非
    伊所為，收購簿子前的各種行為，包括在報上刊登分類廣告
    ，都是「大姐」他們做的，她只有通知我去拿存簿，我只有
    收本子，未匯款過，且未拿過他們的錢，酬勞是從我欠他們
    的錢裡面扣除，收取贓款部分，是其他人所為，我的行為並
    非犯意各別云云。被告壬○○辯稱：檢察官上訴書所載各種
    不同詐騙類型並非我做的，收購簿子前的各種行為，包括在
    報上刊登分類廣告，都是「大姐」他們做的，她只是通知我
    去拿存簿，應不是犯意各別，且我未拿過他們的錢云云。
二、惟查：
  (一)前揭事實業據被告丙○○、壬○○2 人於原審法院審理時及
    在本院行準備程序時坦承在卷（原審卷第55-57頁、第101-1
    03 頁、第111頁、第138頁、第167-170頁、第176 頁、本院
    卷第85頁及反面參照），並經證人即如附表一編號第11號至
    第73號所示被害人Ｙ○○、ｆ○○、未○○、Ｖ○○、黃彥
    欽、Ｒ○○、地○○、Ｋ○○、天○○、黃○○、亥○○、
    ｇ○○、楊蕙綺、Ｄ○○、Ｉ○○、Ｆ○○、ｄ○○、申○
    ○、ｃ○○、宙○○、午○○、Ｎ○○、Ｕ○○、戌○○、
    Ｊ○○、ｅ○○、ｂ○○、Ｏ○○、Ｑ○○、Ｓ○○、丑○
    ○、丁○○、己○○、Ｂ○○、Ａ○○、Ｅ○○、酉○○、
    卯○○、戊○○、巳○○、Ｃ○○、庚○○、ａ○○、Ｍ○
    ○、黃崧哲、宇○○、Ｌ○○、辰○○、Ｚ○○、玄○○、
    Ｔ○○、劉宜惠、癸○○、甲○○、Ｗ○○、辛○○、Ｘ○
    ○、Ｇ○○、寅○○、Ｈ○○、Ｐ○○、子○○等證述在卷
    ，且有97年9 月30日臺北富邦商業銀行竹北分行自動櫃員機
    影像、鍾明龍使用之0000000000門號97年12月1 日通訊監察
    譯文、劉家豪自由時報分類廣告、被害人或告訴人所提轉帳
    或匯款執據、被告持用行動電話簡訊內容、中國時報或自由
    時報分類廣告、達信公司97年11月3 日97公字第25號函檢送
    之代號租用相關資料一覽表、臺北富邦商業銀行帳號000000
    000000號戶名「達信公司」帳戶交易明細、臺北富邦商業銀
    行竹北分行97年9 月17日北富銀竹北字第27號函檢附之自動
    櫃員機交易紙捲紀錄明細表、臺北富邦商業銀行竹北分行97
    年10月6 日北富銀竹北字第29號函檢附之自動櫃員機交易紙
    捲紀錄明細表、監錄影像光碟翻拍照片、小馬租車集團汽車
    出租單、統一深美自動櫃員機交易明細等件、高達人第一銀
    行帳戶開戶資料、交易明細資料附卷暨如附表三編號至
    所示各項證物、附表二所示人頭帳戶之金融卡21張扣案可佐
    。可見被告丙○○、壬○○2人之前開自白，與事實相符，
    可以採信。
  (二)被告2 人既承認加入綽號「大姐」、鍾明龍等人所組的詐騙
    集團，而共同實施犯罪行為之人，在合同意思範圍內，各自
    分擔犯罪行為之一部，相互利用他人之行為，以達犯罪之目
    的者，即應對於參與期間全部所發生之結果，共同負責（最
    高法院93年度台上字第6345號判決意旨參照），因此，被告
    2人雖辯稱只負責收簿子等部分行為，惟被告2人既加入詐騙
    集團，即令詐騙、刊登分類廣告、匯款、收取贓款等行為，
    是集團內之其他人所為，但被告2 人仍應對於全部所發生之
    結果，共同負責。至於是否有從詐騙集團分到酬勞，或酬勞
    是否從欠款裡面扣除，是分配贓款的問題，與其詐欺罪的構
    成不生影響。
  (三)所謂想像競合犯，係以一個意思決定，實施一個行為，發生
    侵害數個法益之結果，符合數個犯罪構成要件，成立數個罪
    名，此種犯罪形態與數罪併罰，係出於各別之犯意，實施數
    個之所為，獨立構成數個犯罪之情形有別（最高法院88年台
    上字第5475號判決意旨參照）。本件如上述之附表各詐欺犯
    罪，大部分之被害人、被害金額不相同，詐騙手法亦非均相
    同，且詐騙犯行時間持續一段時間，各詐騙行為間不具有時
    間密接特性，詐欺集團實施詐術之行為地與被害人遭騙而匯
    款之結果地亦非均相同，不具有空間密接特性。足見上開各
    項詐欺之犯罪流程實與單一之整體犯罪有別，況且各項犯罪
    所侵害者大部分係歸屬不同被害人之不同財產法益。因此，
    本件被告對於多數被害人之多數詐欺取財行為，當無論以想
    像競合犯之餘地（最高法院98年度台上字第5645號判決意旨
    參照），被告2 人辯稱犯意不是各別云云，應係避重就輕之
    詞，不足採信。
  (四)綜上所述，本案事證明確，被告丙○○、壬○○2 人之犯行
    均堪認定，應予依法論科。
三、論罪科刑：
    核被告丙○○如附表一編號第11號至第73號、壬○○如附表
    一編號第25號至第28號所為，各次均係犯刑法第339條第1項
    之詐欺取財罪。又被告丙○○、壬○○2 人於彼等參與期間
    （被告丙○○部分，係自97年8月27間起至98年1月12日下午
    1 時止；被告壬○○部分，自97年11月初起至同月中為止）
    ，與「大姐」為首等詐騙集團成員間，互有犯意聯絡及行為
    分擔，均為共同正犯。被告丙○○所犯如附表一編號第11號
    至第73號、被告壬○○所犯如附表一編號第25號至第28號之
    各次所為，均犯意各別，行為互殊，均應予分論罰。
四、原審以被告2 人事證明確，予以論罪科刑，固非無見。惟(一)
    如上所述，所謂想像競合犯，係以一個意思決定，實施一個
    行為，發生侵害數個法益之結果，符合數個犯罪構成要件，
    成立數個罪名，此種犯罪形態與數罪併罰，係出於各別之犯
    意，實施數個行為，獨立構成數個犯罪之情形有別。本件如
    附表一編號第11號至第73號所示各詐欺犯罪，大部分之被害
    人、被害金額不相同，詐騙手法亦非均相同，且詐騙犯行時
    間持續一段時間，各詐騙行為間不具有時間密接特性，詐欺
    集團實施詐術之行為地與被害人遭騙而匯款之結果地亦非均
    相同，不具有空間密接特性，與單一整體犯罪有別，況各犯
    罪所侵害者大部分係歸屬不同被害人之不同財產法益。因此
    ，本件被告對於多數被害人之多數詐欺取財行為，無論以想
    像競合犯之餘地。原審以本案實際遂行詐騙手法者，反覆、
    輪流利用如事實欄所載模式，於時、空密接情形下，持續對
    不特定之多數人施以詐術，藉以使不特定被害人陷於錯誤，
    進而誤將自己帳戶內現金轉匯至彼等業已取得支配管領之人
    頭帳戶，認應依刑法第55條規定，論以想像競合犯，並從一
    較重之刑法第339條第1項詐欺罪名處斷，尚有未洽。(二)被告
    丙○○係於97年8月27日方加入詐騙集團，另其在98年1月12
    日下午1時許為警拘提逮捕（偵字第332號卷警卷一第2 頁反
    面參照），之後並為檢察官聲請法院羈押，因此97年8 月26
    日前之部分（即附表一編號第1號至第10號）以及98年1月12
    日下午1 時以後之部分（即附表一編號第74號至第81號）應
    與其無關（詳後述無罪部分）。原審未查，認附表一編號第
    1 號至第10號及編號第74號至第81號均與被告丙○○有關，
    亦有未洽。本件檢察官上訴意旨以被告丙○○、壬○○所犯
    如上述之各詐欺行為，均為數罪，應予分論併罰，其上訴為
    有理由，且原判決既有上開可議之處，仍屬無可維持，應由
    本院就被告丙○○、壬○○部分撤銷改判。爰審酌被告丙○
    ○、壬○○之素行尚可（有本院被告前案紀錄表在卷可稽）
    ，均值青盛，不思以正當管道獲取金錢，加入「大姐」為首
    之詐騙集團成員，嚴重妨礙交易安全，渠2 人雖為「正犯」
    ，相較於主腦「大姐」等詐騙集團成員，涉案程度尚非重大
    ，兼衡其2 人加入詐騙集團期間之長、短、所詐騙之金額，
    尚未與被害人和解，並賠償其損害之態度等一切情狀，分別
    量處如主文所示（詳如附表一之主刑刑度欄）之刑，並就被
    告壬○○之各次宣告刑，均諭知易科罰金之折算標準。另就
    被告2 人之宣告刑，均定其應執行刑暨被告壬○○部分諭知
    易科罰金之折算標準。又共同正犯因相互利用他方之行為，
    以遂行其犯意之實現，本於責任共同之原則，雖其他共同正
    犯所有供犯罪所用之物，亦應於本件被告所處之主刑後，併
    為沒收之諭知。查扣案如附表三編號所示之匯款單據，及
    如附表三編號、所示之行動電話各1 支，係詐騙主腦「
    大姐」所有，供其與被告丙○○、壬○○等人共犯如本判決
    事實欄所載犯罪之用，惟附表三編號、所示行動電話內
    置門號各為「0000000000」、「0000000000」之晶片卡各 1
    枚，則無積極證據證明係以何人名義申辦使用，既無積極證
    據證明其是否「大姐」等詐騙成員所有，故依刑法第38條第
    1項第2款規定，就扣案如附表三編號、所示之行動電話
    共2支（惟均不含其內置門號各為「0000000000」、「00000
    00000」之晶片卡各1枚）及如附表三編號所示之匯款單據
    宣告沒收。附表二所示之金融卡21張，非本案應義務沒收之
    物，且金融機構所核發之帳戶存摺、金融卡，原則上，均屬
    金融機構所有（大部分金融機構核發金融卡之背面約款記載
    ），亦無宣告沒收之法律依據，故均不予宣告沒收。至附表
    三編號所示之現金634,000 元，即員警在被告丙○○住處
    搜索起獲之詐騙贓款，檢察官雖依刑法第38條第1項第3款規
    定，聲請併為沒收諭知（起訴書第6 頁「證據並所犯法條」
    欄二之論述參照）。惟沒收為刑罰之一種，刑罰之執行，係
    對於人民人身及財產之侵害，故刑罰應止於犯罪行為人一身
    為原則。刑法第38條第3 項所謂「屬於犯罪行為人」之沒收
    物，乃指犯罪行為人對之享有所有權，且無他人對於該物得
    主張法律上之權利者而言，倘該物原屬被害人所有，而為犯
    罪行為人因犯罪而取得或變易獲得，該被害人既仍得對之為
    法律上權利之主張，自難認該當於「屬於犯罪行為人」所有
    之要件（最高法院40年臺非字第5 號判例意旨、96年度臺非
    字第73號判決意旨、91年度臺上字第2982號判決意旨參照）
    。茲扣案附表三編號所示之詐騙贓款634,000 元，係本案
    詐騙集團犯罪之所得，惟被害人就上開贓款仍得依法請求返
    還，是其所有權仍屬於各該被害人，而非本案被告，亦非「
    大姐」等詐騙集團成員。換言之，此詐騙贓款，與沒收之要
    件不符，檢察官請求併為沒收之諭知，顯乏依據，自難准許
    。除此外，其餘扣案證物（即如附表三編號至），悉與
    本案犯罪無關，業經被告丙○○敘明在卷（原審卷第168-16
    9 頁參照），並經證人簡文政於原審法院審理時到庭證述明
    確（原審卷第128-131 頁參照），故亦均不予宣告沒收，併
    此指明。
五、無罪部分：
  (一)公訴意旨另以：被告丙○○自97年5、6月間起，即加入真實
    姓名年籍不詳，綽號「大姐」、鍾明龍等人所組之詐騙集團
    ，共同基於意圖為自己不法所有之犯意聯絡，其分工方式為
    ，由集團成員先向二類電信達信公司租用00-00000000 代表
    號呼叫代碼等電話秘書號碼，再於中國時報、自由時報刊登
    「簿轉現8萬00-00000000（呼叫代碼不定）」等廣告收購金
    融帳戶，俟欲租售金融帳戶者撥入留電後，「大姐」指示丙
    ○○、乙○○、壬○○前往指定地點接洽，並於試卡無誤後
    ，以3000元至4000元不等之代價向租售者租購金融帳戶，丙
    ○○取得金融帳戶後，即以電話回報「大姐」，並依「大姐
    」指示將金融帳戶帶往空軍一號巴士站交寄至新竹市一帶，
    或帶往新竹火車站、中壢火車站等公共場所之置物櫃內放置
    ，「大姐」再指示鍾明龍等人前往領取，集團成員取得人頭
    帳戶後，隨即於附表一所示之時間，以假網拍、假援交、佯
    稱民眾網路購物付款方式設定不當等如附表一所示之方式，
    詐騙如附表一所示之被害人，致各該被害人陷於錯誤，而轉
    帳或匯款如附表一所示之金額至附表一所示之人頭帳戶。「
    大姐」得知被害人將款項轉入或匯入後，即通知丙○○、鍾
    明龍等人前往指定地點領取贓款，待取得贓款後，復依「大
    姐」指示，扣除應得薪資後，將款項匯入指定人頭帳戶，「
    大姐」等人再指示集團成員前往領取詐騙款。丙○○收購人
    頭帳戶每本可獲取1000元至1500元不等之報酬，領取及匯出
    贓款可獲取匯款金額1％之報酬。嗣於98年1月12日13時許，
    經警持搜索票，在丙○○上開住處搜索查獲上情。因認被告
    丙○○於97年5、6月間起至同年8月26日間（即附表一編號
    第1號至第10號）及98年1月12日下午1時後至同月23日間（
    即附表一編號第74號至第81號）之行為亦涉犯共同詐欺取財
    罪嫌云云。
  (二)按犯罪事實應依證據認定之，無證據不得認定犯罪事實；不
    能證明被告犯罪者，應諭知無罪之判決，刑事訴訟法第 154
    條第2 項、第301 條第1 項分別定有明文。又依刑事訴訟法
    第161 條第1 項之規定，檢察官就起訴之被告犯罪事實，應
    負提出證據及說服之實質舉證責任。倘其所提出之證據，不
    足為被告有罪之積極證明，或其指出證明之方法，無從說服
    法院以形成被告有罪之心證，基於無罪推定之原則，自應為
    被告無罪判決之諭知（最高法院92年台上字第128 號判例意
    旨參照）。
  (三)本件公訴人認被告丙○○上開部分涉犯共同詐欺取財罪嫌，
    無非係以丙○○供述於上揭時間參與詐騙集團負責收購人頭
    帳戶或提領及轉匯詐騙款、證人鍾明龍證述曾依「大姐」指
    示自被告丙○○處取得1 包存摺及金融卡、如附表一所示各
    被害人證述遭詐騙經過及匯款執據、扣案之被告丙○○行動
    電話簡訊內容（丙○○依「大姐」指示負責試卡、提款、存
    款工作）及扣案之行動電話、金融卡、贓款等為其論據。
  (四)訊據被告丙○○堅決否認97年5、6月間起至同年8 月26日間
    （即附表一編號第1號至第10號）及98年1月12日下午1 時後
    至同月23日間（即附表一編號第74號至第81號）之期間亦涉
    犯共同詐欺取財罪嫌。辯稱：是從97年8 月27日才加入詐騙
    集團，另於98年1月12日下午1時許為警拘提逮捕，且為檢察
    官聲請法院羈押，故97年8月26日之前及98年1月12日下午 1
    時之後的事與伊無關等語。
  (五)經查被告丙○○於警詢時雖供稱係從97年5、6月間開始從事
    收簿子（偵字第332號卷警卷一第7頁參照）。但其在原審法
    院供稱其參與詐騙集團的時間是從97年8 月中旬起至其因本
    案被收押為止（原審卷第101 頁參照）。而證人鍾明龍於警
    詢時雖供稱曾依「大姐」指示，自被告丙○○處取得1 包存
    摺及金融卡（偵字第332 號卷偵卷一第79頁反面參照），惟
    鍾明龍於警詢時已供稱其係自97年9 月應徵加入「大姐」的
    詐騙集團，且其警詢筆錄並未供稱被告丙○○於97年8 月26
    日前已加入詐騙集團（偵字第332 號卷偵卷一第78至80頁參
    照），因此依鍾明龍之供述無從證明被告丙○○於97年8 月
    26日前有參與詐騙集團。另依被告丙○○行動電話中與本件
    詐騙有關的簡訊內容，其上亦無97年8 月26日前之訊息（偵
    字第332 號卷警卷一第69頁至85頁參照）。因此被告丙○○
    前開在警詢及原審法院供述之時間97年5、6月開始或97年 8
    月中旬開始均無客觀客證據佐證。另其確係在98年1 月12日
    下午1時許，為警拘提逮捕（偵字第332號卷警卷一第2 頁反
    面參照），之後並為檢察官聲請法院羈押。因此97年8 月26
    日前之部分（即附表一編號第1號至第10號）以及98年1月12
    日下午1 時以後之部分（即附表一編號第74號至第81號），
    應與被告丙○○無關。至於卷附如附表一所示各被害人證述
    遭詐騙經過、匯款執據及扣案之行動電話、金融卡、贓款等
    均無從證明被告丙○○於97年8 月26日前已加入詐騙集團。
    綜上所述，本件檢察官所提證據及指出證明之方法，無從說
    服本院形成被告丙○○此部分涉犯詐欺取財罪之心證。此外
    ，復無其他積極證據足資認定被告丙○○確有檢察官所指上
    揭犯行。
  (六)原審未詳予勾稽，認被告丙○○此部分事證明確，予以論罪
    科刑，尚有未洽，檢察官上訴意旨，認此部分係數罪，指摘
    原判決不當，求予撤銷改判，雖為無理由，但原判決此部分
    既有可議之處，仍應予撤銷改判，就被告丙○○此部分（即
    附表一編號第1 號至第10號及附表一編號第74號至第81號）
    為無罪之諭知。
據上論斷，應依刑事訴訟法第369條第1項前段、第364條、第299
條第1項前段、第301條第1項、刑法第28條、第339條第1 項、第
41條第1項前段、第51條第5款、第38條第1項第2款、刑法施行法
第1條之1、司法院大法官會議釋字第662解釋，判決如主文。
本案經檢察官鄭龍照到庭執行職務。
中    華    民    國    99    年    1     月    29    日
                  刑事第三庭審判長法  官   陳博志
                                  法  官   陳德民
                                  法  官   劉興浪
以上正本證明與原本無異。
不得上訴。
                                  書記官   顧正榕
中    華    民    國    99    年    1     月    29    日
附錄本案論罪科刑法條全文
刑法第339 條第1 項：
意圖為自己或第三人不法之所有，以詐術使人將本人或第三人之
物交付者，處5 年以下有期徒刑、拘役或科或併科1 千元以下罰
金。


司法院資訊處製作；財團法人民間司法改革基金會備份。
